# 100%受让股权确认的长期股权投资小于被合并公司的账面实收资本

提问人：2416286660 时间：2016-05-25 17:50:55
请教前辈 A公司受让C持股人转让B公司100%股权，C持有B公司股权时，B公司实收资本为 100 万元，A公司受让B公司股权时，B公司可辨认净资产账面价值、公允价价值为 80 万，A公司与C签订股权转让协议，以 80 万价格成交。 那么问题来了...... 1、B公司亏损，没有资本公积和盈余公积，在年末出合并报表所有者权益抵消时，A公司长投 80 万元和B公司实收资本差异的 20 万元计入什么科目抵消？

回答人：chenyiwei
从来没有规定长期股权投资成本要和被投资方对应的实收资本份额一致。按准则指南和教科书上介绍的常规方法抵销即可。